臺灣高等法院刑事裁定　　　　　　　　　　　　　九十二年度上易字第一六一二號
　　聲　請　人　臺灣高等法院檢察署檢察官
　　被　　　告　乙○○
　　選任辯護人　黃東熊律師
右列被告因背信案件，檢察官聲請調查證據，本院裁定如左：
    主  文
聲請駁回。
    理  由
一、當事人聲請調查之證據，法院認為不必要者，得以裁定駁回之，刑事訴訟法第一
    百六十三條之二定有明文，此項駁回證據調查聲請之裁定，依同法第四百零四條
    前段規定不得抗告，先予指明。
二、本件檢察官於第二審準備程序中轉據告訴人所請，聲請傳訊證人李麗卿、紀敏雪
    、黃文豪三人，待證事實略以：被告於民國七十七年至八十二年間持續在仁信證
    券公司營業員即告訴人甲○○處下單買賣股票，並由丙種金主墊款交易，伊協助
    被告交付之永利證券股票四八六０張，係與丙種金主間墊款債務之結帳款等情。
    惟查：
    (一)按當事人聲請調查之證據，須以存在自己所主張之特定待證事實為前提，再依
      此特定待證事實表明具有關聯之特定證明方法，此觀之刑事訴訟法第一百六十
      三條之一第一項所定聲請程式自明，若就未與起訴事實建立有效證據關聯之事
      項請求調查，冀有容或取得有利於己訴訟資料之可能，則係假聲請調查證據之
      名行利用審判程序蒐集證據之實，並非法之所許。本件告訴人甲○○泛稱其擔
      任仁信證券公司營業員，被告前開時間買賣股票均由其經手下單，並由丙種金
      主墊款，伊協助被告交付永利證券股票四八六０張，係作為了結丙種金主墊款
      債務之用，告訴人與被告間除本件土地投資外，尚有股票交易丙種墊款所生之
      密切金錢往來關係，求為查明彼等金錢往來及結帳情形，然公訴人所聲請傳訊
      之證人李麗卿、紀敏雪、黃文豪三人，與本件土地投資毫無關聯，其等之待證
      事實充其量僅與股票墊款交易有關，惟告訴人與被告間縱使另有密切金錢往來
      ，然與彼等就本件土地投資事宜所衍生背信爭執之待證事實間，究竟有何具體
      關聯？能否藉由調查此項證據而獲得有關被告被訴背信罪之證明？仍未見聲請
      人具體表明，此部分聲請調查之事項難認與本案有何證據關聯，既與本件被告
      被訴背信罪之待證事實無重要關係，依刑事訴訟法第一百六十三條之二第二項
      第二款規定，本院認為無傳訊調查該等證人之必要，自無從准許。
    (二)至檢察官另轉據告訴人所請，聲請傳訊證人丙○○部分，准於本案審判期日列
      為第二審人證調查詰問，並請踐行刑事訴訟法第一百七十六條之二所定為聲請
      之人應促使證人到場義務，促使該證人屆期到場作證，併予指明。
三、依刑事訴訟法第一百六十三條之二裁定如主文。
中　　　華　　　民　　　國　　　九十三　　　年　　六　　月　　二十九　　日
                              臺灣高等法院刑事第十八庭
                                  審判長法  官　吳　　　敦
                                        法  官  林　勤　綱
                                        法  官  梁　宏　哲
右正本證明與原本無異。
不得抗告。
                                        書記官　劉　貞　達
中　　　華　　　民　　　國　　　九十三　　　年　　六　　月　　二十九　　日
